【裁判字號】    97,訴,1824
【裁判日期】    970630
【裁判案由】    毒品危害防制條例
【裁判全文】
臺灣臺中地方法院刑事判決              97年度訴字第1824號
公  訴  人  臺灣臺中地方法院檢察署檢察官
被      告  乙○○
                    （另案在臺灣臺中監獄臺中分監執行中）
上列被告因毒品危害防制條例案件，經檢察官提起公訴（97年度
毒偵字第1790號），被告於準備程序就被訴事實為有罪之陳述，
經本院合議庭裁定由受命法官改依簡式審判程序審理，判決如下
：
    主    文
乙○○施用第一級毒品，累犯，處有期徒刑柒月。又施用第二級
毒品，累犯，處有期徒刑玖月；扣案之甲基安非他命拾肆包（淨
重零點壹壹玖零公克、驗餘淨重零點壹壹捌參公克），沒收銷燬
之；玻璃管肆支，沒收。應執行有期徒刑壹年貳月；扣案之甲基
安非他命拾肆包（淨重零點壹壹玖零公克、驗餘淨重零點壹壹捌
參公克），沒收銷燬之；玻璃管肆支，沒收。
    犯罪事實
一、乙○○前因施用毒品案件，經依本院裁定送勒戒處所觀察、
    勒戒後，認無繼續施用毒品之傾向，而於民國九十五年二月
    二十日執行完畢釋放，並由臺灣臺中地方法院檢察署檢察官
    以九十五年度毒偵字第五二三號為不起訴處分確定。復於九
    十六年間因施用第二級毒品案件，經本院判處有期徒刑六月
    確定，於九十七年三月五日以易科罰金執行完畢。詎乙○○
    猶不知悔改，復基於施用第一級毒品海洛因之犯意，於九十
    七年三月十九日或二十日某時，在其臺中縣大甲鎮○○路○
    段七七六號住處，以將海洛因摻在香煙內點火吸食之方式，
    施用第一級品海洛因一次；復基於施用第二級毒品甲基安非
    他命之犯意，於九十七年三月二十日凌晨二時許，在其臺中
    縣大甲鎮○○路○段七七六號住處，以將甲基安非他命置於
    玻璃球內用火燒烤成煙吸食之方式，施用第二級毒品甲基安
    非他命一次。嗣於九十七年三月二十一日上午十時五十分許
    ，為警持搜索票在其上開住處查獲，並扣得乙○○所有供施
    用之甲基安非他命十四包（淨重0.1190公克、驗餘淨重0.11
    83公克）、玻璃管四支。
二、案經臺中縣警察局大甲分局報請臺灣臺中地方法院檢察署檢
    察官偵查起訴。
    理    由
一、訊據被告乙○○對於上開犯罪事實坦承不諱，並有照片八張
    附於警卷可稽，復有扣案之甲基安非他命十四包（淨重0.11
    90公克、驗餘淨重0.1183公克）、玻璃管四支可資佐證。且
    上開扣案之甲基安非他命經送行政院衛生署草屯療養院鑑定
    結果確係甲基安非他命無誤，有該院草療鑑字第0970004155
    號鑑定書附於本院卷可稽。又被告為警查獲後所採集之尿液
    經送檢驗結果亦呈嗎啡（海洛因之代謝物）及甲基安非他命
    陽性反應，有中山醫學大學附設醫院檢驗科藥物檢測中心尿
    液檢驗報告附於偵查卷可按。查被告前因施用毒品案件，經
    依本院裁定送勒戒處所觀察、勒戒後，認無繼續施用毒品之
    傾向，而於民國九十五年二月二十日執行完畢釋放，此有臺
    灣高等法院被告前案紀錄表及臺灣臺中地方法院刑案資料查
    註紀錄表各一份在卷可憑，被告於觀察勒戒執行完畢釋放後
    ，五年內再犯本件施用第一、二級毒品罪，依毒品危害防制
    條例第二十三條第二項之規定，自應依法追訴處罰。被告之
    自白核與事實相符，事證明確，其犯行洵堪認定。
二、核被告所為，係犯毒品危害防制條例第十條第一項之施用第
    一級毒品罪、同法條第二項之施用第二級毒品罪。被告持有
    第一、二級毒品之低度行為，分別為其施用第一、二級毒品
    之高度行為所吸收，均不另論罪。查被告曾於九十六年間因
    施用第二級毒品案件，經本院判處有期徒刑六月確定，於九
    十七年三月五日以易科罰金執行完畢，此有臺灣高等法院被
    告前案紀錄表及臺灣臺中地方法院刑案資料查註紀錄表各一
    份在卷可憑，其於受有期徒刑之執行完畢後，五年以內再故
    意犯本件有期徒刑以上之罪，為累犯，應依刑法第四十七條
    第一項之規定加重其刑。爰審酌被告犯罪之動機、目的、手
    段、其品行及智識程度、所犯施用毒品罪，為自戕之病態行
    為、及其犯後坦承犯行，態度良好等一切情狀，量處如主文
    所示之刑，並定其應執行之刑。扣案之甲基安非他命十四包
    （淨重0.1190公克、驗餘淨重0.1183公克），係查獲之毒品
    ，不問屬於犯人與否，應依毒品危害防制條例第十八條第一
    項前段之規定宣告沒收銷燬之；另扣案之玻璃管四支係被告
    所有供其施用甲基安非他命所用之物，此據其於本院審理時
    供述明確，應依刑法第三十八條第一項第二款之規定諭知沒
    收。
據上論斷，應依刑事訴訟法第二百七十三條之一第一項、第二百
九十九條第一項前段，毒品危害防制條例第十條第一項、第二項
、第十八條第一項前段，刑法第十一條、第四十七條第一項、第
五十一條第五款、第三十八條第一項第二款，判決如主文。
本案經檢察官甲○○到庭執行職務。
中    華    民    國    97    年    6    月    30     日
                  刑事第八庭    法  官  簡源希
上為正本係照原本作成。
如不服本判決，應於收受送達後10日內向本院提出上訴書狀（應
敘述具體理由並附繕本）。
上訴書狀如未敘述理由，應於上訴期間屆滿後20日內補提理由書
於本院。
                                書記官  黃雅青
中    華    民    國    97    年    6    月    30     日
附錄論罪科刑法條：
毒品危害防制條例第10條
施用第一級毒品者，處6月以上5年以下有期徒刑。
施用第二級毒品者，處3年以下有期徒刑。


司法院資訊處製作；財團法人民間司法改革基金會備份。
